# 未满足赠送条件提前实物赠送

提问人：阿飞 446928 时间：2023-09-24 22:24:29
请教陈版主，我公司对某个客户在下一年采购量超过 5 万升时实物赠送一批产品，但公司预计客户下一年采购量满足赠送条件，且为了吸引客户，提前赠送了，请问如何处理？我理解方法有 1 、先按赠送商品公允价值确认收入，在满足赠送条件后冲减当年收入。 2 、先不确认收入，确认为合同资产，待满足赠送条件后，确认收入。 3 、赠送商品按单一合同履约义务与 5 万升采购的合同价加权平均，先确认收入。
请问我公司该如何账务处理呢？我比较倾向于方法 2 ，先确认资产

回答人：chenyiwei
如果原本就预计很可能满足赠送条件（下一年采购量超过 5 万升），则提前赠送不影响此前对单独售价的估计，对提前送出的商品在实际送出时确认销售收入并结转成本即可。
如果原本并不确定客户能否满足赠送条件，但现在仍提前赠送，则视为对合同条款的修改处理，即在合同总价不变的情况下交付更多的商品，相应降低单价，按照收入准则中关于合同变更的规定处理。